臺灣桃園地方法院小額民事判決　　　 109年度壢小字第1550號
原　　　告　台灣普客二四股份有限公司

法定代理人　實貴孝夫
訴訟代理人　曾妍珊　
被　　　告　藍奕鈞　
上列當事人間請求給付停車費事件，本院於民國110 年9 月8 日
言詞辯論終結，判決如下：
    主    文
一、原告之訴駁回。
二、訴訟費用新臺幣（下同）1,000元由原告負擔。
    理  由  要  領
一、按民事訴訟法第436 條之8 第1 項規定：「關於請求給付金
    錢或其他代替物或有價證券之訴訟，其標的金額或價額在新
    台幣十萬元以下者，適用本章所定之小額程序。」同法第43
    6 條之18規定：「判決書得僅記載主文，就當事人有爭執事
    項，於必要時得加記理由要領。」
二、原告主張
    被告前將未懸掛車牌、廠牌為NISSAN，車內放有車號3310-D
    E 號車牌（下稱系爭車牌）之銀色自小客車（下稱系爭車輛
    ）停放於原告經營之Times 中原夜市停車場（下稱系爭停車
    場），經原告受僱人於民國108 年10月31日發現系爭車輛迄
    今，系爭車輛均停放於系爭停車場內。依系爭停車場之收費
    標準每日最高130 元計算，自108 年10月31日起至原告起訴
    前之109 年8 月5 日，被告尚積欠原告36,400元。爰依兩造
    間停車場租賃契約提起本件訴訟等語。並聲明：被告應給付
    原告36,400元，及自起訴狀繕本送達翌日起至清償日止，按
    週年利率5 ％計算之利息。
三、被告答辯
    系爭車牌確實為被告所有，但係訴外人藍文婕、蔡忠恩取走
    後放置於系爭車輛，系爭車輛亦為訴外人藍文婕、蔡忠恩駕
    駛後停放於系爭停車場等語。並聲明：原告之訴駁回。
四、是依上開說明，以下僅就被告是否系爭車輛之駕駛或所有人
    ？記載理由要領如下：
（一）按民事訴訟法第277 條本文規定：「當事人主張有利於己
      之事實者，就其事實有舉證之責任。」次按民事訴訟如係
      由原告主張權利者，應先由原告負舉證之責，若原告先不
      能舉證，以證實自己主張之事實為真實，則被告就其抗辯
      事實即令不能舉證，或其所舉證據尚有疵累，亦應駁回原
      告之請求（最高法院100 年度台上字第415 號判決意旨參
      照）。
（二）原告固主張系爭車輛為被告所有，惟依系爭車牌之汽車車
      籍查詢結果所示，系爭車牌代表之車輛廠牌為MAZDA 、顏
      色為白色（見本院卷第24頁）。而系爭車輛之廠牌則為NI
      SSAN、顏色為銀色，有系爭車輛照片在卷可參（見本院卷
      第6 、7 頁），均與系爭車牌之車籍資料不符，是難認系
      爭車輛為被告所有。且原告又未提出任何證據證明系爭車
      輛係由被告駕駛並停放於系爭停車場，則原告請求被告給
      付停車費，自無理由。
五、綜上所述，原告依兩造間停車場租賃契約請求被告給付原告
    36,400元，及自起訴狀繕本送達翌日起至清償日止，按週年
    利率5 ％計算之利息，為無理由，應予駁回。
六、本件事證已臻明確，兩造其餘主張陳述及所提之證據，經審
    酌均與本院前揭判斷無影響，毋庸一一論述，附此敘明。
七、訴訟費用負擔之依據：民事訴訟法第78條。並依職權確定訴
    訟費用額如主文第2 項所示。
中    華    民    國   110    年    9     月    24    日
                    中壢簡易庭    法  官  周仕弘
以上為正本係照原本作成。
如不服本判決，應於送達後20日內，向本院提出上訴狀並表明上
訴理由，如於本判決宣示後送達前提起上訴者，應於判決送達後
20日內補提上訴理由書（須附繕本）。
中    華    民    國   110    年    9     月    24    日
                                  書記官  巫嘉芸
附錄：
一、民事訴訟法第436條之24第2項：
    對於小額程序之第一審裁判上訴或抗告，非以其違背法令為
    理由，不得為之。
二、民事訴訟法第436條之25：
    上訴狀內應記載上訴理由，表明下列各款事項：
    (一)原判決所違背之法令及其具體內容。
    (二)依訴訟資料可認為原判決有違背法令之具體事實。